【裁判字號】    98,基簡,205
【裁判日期】    980729
【裁判案由】    損害賠償
【裁判全文】
臺灣基隆地方法院民事判決             98年度基簡字第205號
原      告  丙○○
訴訟代理人  陳緯慶律師
複代理人    陳雅萍律師
被      告  乙○○
上列當事人間請求損害賠償事件，本院於中華民國98年７月15日
辯論終結，茲判決如下：
    主  文
被告應給付原告新臺幣壹拾萬元及自民國九十八年二月十七日起
至清償日止按年息百分之五計算之利息。
原告其餘之訴駁回。
訴訟費用新臺幣參仟貳佰元，由被告負擔新臺幣壹仟零陸拾柒元
，餘由原告負擔。
本判決命被告給付部分，得為假執行。
    事實及理由要領
一、本件被告未於言詞辯論期日到場，惟無民事訴訟法第0386條
    所列之各種情形，爰准原告聲請，由其一造辯論而為判決。
二、原告起訴主張：(一)伊與被告素不相識，詎被告竟自民國（
    下同）97年３月14日起至同月24日止，用0000000000號行動
    電話撥打伊使用（伊夫王福生所有）之0000000000號行動電
    話；電話上無來電顯示，於伊接通後，被告不發一語即掛斷
    ，隨即傳簡訊至伊之行動電話，內容令伊莫名奇妙：被告告
    知伊與之在電腦上聊天；惟伊雖會使用電腦，卻不會亦不曾
    使用SKYPE或MSN等線上即時通訊設施，除此之外，伊亦未曾
    留任何有關伊之行動電話、工作與住家資料於網路上。(二)
    起初，伊以為被告係詐騙集團份子，對其所發之簡訊不以為
    意；惟其後情形並未改善，甚且日益嚴重。經伊向中華電信
    股份有限公司（下稱中華電信）調閱通聯記錄，查出行動電
    話號碼為：0000000000，此有中華電信通聯紀錄可稽。詎被
    告透過管道（即向訴外人甲○○）查知伊之身份、工作等資
    料，於發簡訊至伊之行動電話時，竟鎖定伊之身份、工作場
    所與上班時間，顯見被告等對伊之日常生活作息等瞭若指掌
    。其他簡訊之內容，竟要求伊與之搞外遇（通姦），伊若不
    從，則恫嚇將破壞伊夫妻之和諧。(三)伊自97年３月14日起
    迄至警方報案日（97年３月27日）止，因伊不認識被告，且
    被告躲在暗處，行動詭譎，致伊心生恐懼，深怕被告有不理
    性之行為，將造成伊及家人生命與身體之危害。惟自伊向警
    方報案後，警方均未查出傳簡訊恐嚇伊之幕後黑手及動機，
    迄臺灣基隆地方法院檢察署傳訊伊後，方知傳簡訊恐嚇伊之
    幕後黑手係被告與訴外人甲○○，此有檢察官不起訴處分書
    及檢察官起訴書可稽。於檢察官查明前，伊均生活在恐懼與
    緊張之中，出入均小心謹慎，深怕自己與家人於莫名情況下
    遭受傷害；又因伊長期處於嚴重恐懼中，導致膽道阻塞，終
    因疼痛不已，接受行政院衛生署基隆醫院（下稱基隆醫院）
    醫師之建議，於97年６月12日住院開刀，至97年６月16日出
    院，此亦有基隆醫院之診斷證明書可證。(四)按「因故意或
    過失不法侵害他人之權利者，應負賠償責任。」、「數人共
    同不法侵害他人之權利者，連帶負損害賠償責任。」民法第
    0184條第１項前段、第0185條第１項前段定有明文。被告與
    訴外人甲○○共同謀議，以連續打電話、掛電話，隨即傳簡
    訊恐嚇伊之方法，侵害伊之身體、健康、名譽及隱私等人格
    權，而被告等之行為與結果（伊之身體、健康、名譽及隱私
    等人格權受侵害）間有直接之因果關係，因而被告應與訴外
    人甲○○連帶負損害賠償責任。又「不法侵害他人之身體、
    健康、名譽、自由、信用、隱私、貞操，或不法侵害其他人
    格法益而情節重大者，被害人雖非財產上之損害，亦得請求
    賠償相當之金額。」民法第0195條第１項前段亦定有明文。
    被告等不法侵害伊之身體、健康、自由、名譽、隱私等人格
    權，且情節重大（致伊之身體、健康、自由、名譽及隱私等
    人格權受侵害），對伊「非財產上之損害」，自應賠償伊慰
    撫金新臺幣（下同）30萬元。詎迭經伊向被告請求，均不獲
    置理等情，為此依民法第0184條第１項前段及第0195條第１
    項前段之規定，提起本件訴訟，請求判命被告應給付伊30萬
    元及自起訴狀繕本送達被告之翌日（即98年２月17日）起至
    清償日止按年息５％計算之利息。
三、被告經本院合法通知，未於言詞辯論期日到場，亦未提出書
    狀為任何聲明及陳述。
四、查原告主張：被告與訴外人甲○○共同謀議，以連續打電話
    、掛電話，隨即傳簡訊恐嚇原告之方法，侵害原告之自由、
    名譽及隱私等人格權，致伊之自由、名譽及隱私等人格權受
    損害等事實（詳見上揭二、所示），業據其提出中華電信通
    聯記錄乙冊、被告所發之簡訊內容及手機畫面照片影本乙冊
    及臺灣基隆地方法院檢察署98年度偵續字第34號及第37號檢
    察官起訴書影本１件為證，經核屬實，刑事部分，並經原告
    向基隆市警察局第一分局告訴後，經檢察官偵查屬實，對被
    告及訴外人甲○○提起公訴，亦有臺灣基隆地方法院檢察署
    98年度偵續字第34號及第37號檢察官起訴書影本１件在卷可
    稽，此外、共同侵權行為人甲○○更已與原告達成和解，同
    意賠償原告10萬元，有其與原告於98年７月６日簽訂之「和
    解書」１件（由原告提出）在卷可證，原告此部分之主張自
    堪信為真實。至原告雖曾因膽囊結石並阻塞之疾病，於97年
    ６月12日至基隆醫院住院開刀，至97年６月16日出院，此有
    基隆醫院之診斷證明書影本１件在卷可證；惟膽囊結石並阻
    塞，乃長期累積，始能造成，原告因遭電話騷擾，雖生活在
    恐懼與緊張之中，惟其自97年３月14日起迄97年６月16日止
    ，前後僅３個月，衡情應不可能導致「膽囊結石並阻塞」，
    亦即原告因「膽囊結石並阻塞」至基隆醫院住院開刀，與被
    告之侵權行為間並無因果關係，原告此部分之主張尚難信為
    真實。
五、按「因故意或過失，不法侵害他人之權利者，負損害賠償責
    任。」民法第0184條第１項前段定有明文。次按「不法侵害
    他人之身體、健康、名譽、自由、信用、隱私、貞操，或不
    法侵害其他人格法益而情節重大者，被害人雖非財產上之損
    害，亦得請求賠償相當之金額。」民法第0195條第１項前段
    亦定有明文。本件被告與訴外人甲○○共同謀議，以連續打
    電話、掛電話，隨即傳簡訊恐嚇原告之方法，使原告精神上
    遭受相當之痛苦（侵害原告之自由、名譽及隱私等人格權，
    致原告之自由、名譽及隱私等人格權遭受損害），如上所述
    ，依上開規定，原告自得請求被告賠償相當之金額（即慰撫
    金）。本院斟酌被告行為所造成之損害程度，兩造之身分、
    地位、教育程度、經濟狀況等各項情形，認原告請求被告賠
    償30萬元，尚嫌過高，應予核減為10萬元，較為適當。從而
    原告之請求，以10萬元及自起訴狀繕本送達被告之翌日（即
    98年２月17日）起至清償日止按年息５％計算之利息為限，
    為有理由，應予准許。逾此數額之請求，即屬不應准許。
六、訴訟費用（裁判費）3,200.元，依民事訴訟法第79條之規定
    ，命兩造依敗訴之比例負擔，爰一併確定其數額如主文第３
    項所示。
七、本件命被告給付部分，係「就民事訴訟法第0427條第１項訴
    訟（關於財產權之訴訟，其標的之金額或價額在新臺幣50萬
    元以下者）適用簡易程序所為被告敗訴之判決」，依民事訴
    訟法第0389條第１項第３款規定，應依職權宣告假執行，爰
    依職權宣告之。
八、據上論結，本件原告之訴為一部分有理由，一部分無理由，
    依民事訴訟法第0436條第２項、第0385條第１項前段、第79
    條、第0389條第１項第３款，判決如主文。
中    華    民    國    98    年    7    月    29     日
                  基隆簡易庭法      官  林金發
以上正本係照原本作成。
如不服本判決，應於本判決送達後20日內向本院提出上訴狀（並
附繕本）及繳納上訴裁判費，上訴於本院合議庭。
中    華    民    國    98    年    7    月     29    日
                            法院書記官  莊國南


司法院資訊處製作；財團法人民間司法改革基金會備份。
